臺灣臺中地方法院刑事判決　　　　　　　100年度訴字第458號
公　訴　人　臺灣臺中地方法院檢察署檢察官
被　　　告　陳毅帆
選任辯護人　蘇文俊律師
　　　　　　廖健智律師
被　　　告　吳智琮
選任辯護人　陳文慧律師
上列被告因違反毒品危害防制條例案件，經檢察官提起公訴（99
年度偵字第28642號）及移送併辦（100年度偵字第5170、5171號
），本院判決如下：
    主    文
陳毅帆販賣第三級毒品，累犯，處有期徒刑年；扣案之電子
磅秤壹台、夾鏈袋壹包、NOKIA廠牌搭配門號0000000000號SIM卡
之行動電話壹支均沒收；未扣案之販賣第三級毒品所得新臺幣貳
仟元沒收，如全部或一部不能沒收時，以其財產抵償之；又販
賣第三級毒品，累犯，處有期徒刑年；扣案之電子磅秤壹台、
夾鏈袋壹包、NOKIA廠牌搭配門號0000000000號SIM卡之行動電話
壹支均沒收；未扣案之販賣第三級毒品所得新臺幣貳仟元沒收，
如全部或一部不能沒收時，以其財產抵償之；又販賣第三級毒
品，累犯，處有期徒刑年；扣案之電子磅秤壹台、夾鏈袋壹包
、NOKIA廠牌搭配門號0000000000號SIM卡之行動電話壹支均沒收
；未扣案之販賣第三級毒品所得新臺幣貳仟元沒收，如全部或一
部不能沒收時，以其財產抵償之；又共同販賣第三級毒品，累
犯，處有期徒刑年；扣案之電子磅秤壹台、夾鏈袋壹包、NOKI
A廠牌搭配門號0000000000號SIM卡之行動電話壹支均沒收；未扣
案之販賣第三級毒品所得新臺幣貳仟元與張惠雅連帶沒收，如全
部或一部不能沒收時，以渠等財產連帶抵償之；又販賣第三級
毒品，累犯，處有期徒刑年；扣案之電子磅秤壹台、夾鏈袋壹
包、NOKIA廠牌搭配門號0000000000號SIM卡之行動電話壹支均沒
收；未扣案之販賣第三級毒品所得新臺幣貳仟元沒收，如全部或
一部不能沒收時，以其財產抵償之；又販賣第三級毒品，累犯
，處有期徒刑年；扣案之愷他命陸包（驗餘合計淨重伍點陸
貳陸壹公克，純質合計淨重貳點肆貳肆陸公克）沒收銷燬之；
扣案之電子磅秤壹台、夾鏈袋壹包、NOKIA廠牌搭配門號0000000
000號SIM卡之行動電話壹支、包覆愷他命使用之夾鏈袋陸個均沒
收；未扣案之販賣第三級毒品所得新臺幣貳仟元沒收，如全部或
一部不能沒收時，以其財產抵償之。應執行有期徒刑陸年；扣案
之愷他命陸包（驗餘合計淨重伍點陸貳陸壹公克，純質合計淨
重貳點肆貳肆陸公克）沒收銷燬之；扣案之電子磅秤壹台、夾
鏈袋壹包、NOKIA廠牌搭配門號0000000 000號SIM卡之行動電話
壹支、包覆愷他命使用之夾鏈袋陸個均沒收；未扣案之販賣第三
級毒品所得共新臺幣壹萬元沒收，如全部或一部不能沒收時，以
其財產抵償之；未扣案之販賣第三級毒品所得新臺幣貳仟元與張
惠雅連帶沒收，如全部或一部不能沒收時，以渠等財產連帶抵償
之。
吳智琮販賣第二級毒品，累犯，處有期徒刑柒年陸月。扣案之甲
基安非他命捌包（驗餘合計淨重壹壹柒點陸肆捌捌公克）沒收銷
燬之；扣案之電子磅秤壹台、夾鏈袋壹包、包覆甲基安非他命使
用之夾鏈袋捌個均沒收；未扣案之販賣第二級毒品所得新臺幣貳
仟伍佰元沒收，如全部或一部不能沒收時，以其財產抵償之。
    犯罪事實
一、陳毅帆（綽號「小胖」）前因施用毒品罪，經本院於民國98
    年11月25日以98年度訴字第3420號判處有期徒刑6月、4月，
    應執行有期徒刑9月確定，甫於99年1月21日易科罰金執行完
    畢。吳智琮（綽號「小琮」）前因違反槍砲彈藥刀械管制條
    例案件，經本院於96年11月13日以96年度訴字第3576號判處
    有期徒刑6月確定，於97年1月23日易科罰金執行完畢。
二、陳毅帆明知愷他命係毒品危害防制條例第2條第2項第3款所
    規範之第三級毒品，不得非法持有純質淨重20公克以上，更
    不得販賣，竟仍基於意圖販賣第三級毒品以營利之犯意，於
    99年11、12月間，或單獨或與其女友張惠雅基於承前之共同
    犯意聯絡，利用其所使用門號0000000000號行動電話作為對
    外之聯絡工具使用，先後販賣第三級毒品愷他命予蔡明岸共
    6次，以茲營利，詳如下述：
（一）陳毅帆基於意圖販賣第三級毒品以營利之犯意，先由蔡明
      岸（綽號「洪紋」）於99年11月5日12時44分許，以其所
      使用門號0000000000號行動電話，撥打陳毅帆所使用門號
      0000000000號行動電話，雙方聯絡談妥購買第三級毒品愷
      他命之事宜後，隨後，陳毅帆即在約定地點即臺中市○○
      區○○路3段6號A棟15樓之9其居所，交付價格為新臺幣（
      下同）2000元之愷他命1包（重量約4公克）予蔡明岸，並
      當場收取2000元之價金，而完成毒品交易。
（二）陳毅帆基於意圖販賣第三級毒品以營利之犯意，先由蔡明
      岸於99年11月11日12時38分許，以其所使用門號00000000
      00號行動電話，撥打陳毅帆所使用門號0000000000號行動
      電話，雙方聯絡談妥購買第三級毒品愷他命之事宜後，隨
      後，陳毅帆即在約定地點即臺中市○○○路與黎明路口附
      近，交付價格為2000元之愷他命1包（重量約4公克）予蔡
      明岸，並當場收取2000元之價金，而完成毒品交易。
（三）陳毅帆基於意圖販賣第三級毒品以營利之犯意，先由蔡明
      岸於99年12月6日13時54分許，以其所使用門號000000000
      0號行動電話，撥打陳毅帆所使用門號0000000000號行動
      電話，雙方聯絡談妥購買第三級毒品愷他命之事宜後，隨
      後，陳毅帆即在約定地點即臺中市○○區○○路3段6號A
      棟15樓之9其居所，交付價格為2000元之愷他命1包（重量
      約4公克）予蔡明岸，並當場收取2000元之價金，而完成
      毒品交易。
（四）陳毅帆與其女友張惠雅（由檢察官另行偵辦處理）基於共
      同販賣第三級毒品以營利之犯意聯絡，先由蔡明岸於99年
      12月13日7時29分許，以其所使用門號0000000000號行動
      電話，撥打陳毅帆所使用門號0000000000號行動電話，由
      張惠雅代為接聽，雙方聯絡談妥購買第三級毒品愷他命之
      事宜後，隨後，陳毅帆即指示張惠雅前往約定地點即臺中
      市○○區○○路3段6號A棟15樓之9其居所附近路邊，交付
      價格為2000元之愷他命1包（重量約4公克）予蔡明岸，並
      當場收取2000元之價金，交回予陳毅帆，而完成毒品交易
      。
（五）陳毅帆基於販賣第三級毒品以營利之犯意，先由蔡明岸於
      99年12月14日7時07分許，以其所使用門號0000000000號
      行動電話，撥打陳毅帆所使用門號0000000000號行動電話
      ，雙方聯絡談妥購買第三級毒品愷他命之事宜後，隨後，
      陳毅帆即在約定地點即臺中市○○區○○路3段6號A棟15
      樓之9其居所，交付價格為2000元之愷他命1包（重量約4
      公克）予蔡明岸，並當場收取2000元之價金，而完成毒品
      交易。
（六）陳毅帆基於販賣第三級毒品之犯意，先由蔡明岸於99年12
      月16日9時18分許，以其所使用門號0000000000號行動電
      話，撥打陳毅帆所使用門號0000000000號行動電話，雙方
      聯絡談妥購買第三級毒品愷他命之事宜後，隨後，陳毅帆
      即在約定地點即臺中市○○區○○路3段6號A棟15樓之9其
      居所，交付價格為2000元之愷他命1包（重量約4公克）予
      蔡明岸，並當場收取2000元之價金，而完成毒品交易。
    嗣於99年12月21日18時45分許，在臺中市○○區○○路3段6
    號A棟15樓之9，為警持本院核發之搜索票進行搜索當場查獲
    ，並扣得其所有供販賣第三級毒品使用之愷他命6包（驗餘
    合計淨重35.6261公克，純質合計淨重32.4246公克）、電子
    磅秤1台、夾鏈袋1包、NOKIA廠牌搭配門號0000000000號SIM
    卡行動電話1支等物。
三、吳智琮明知甲基安非他命係毒品危害防制條例第2條第2項第
    2款所規範之第二級毒品，不得非法持有、販賣，竟仍基於
    意圖販賣第二級毒品以營利之犯意，於99年6月中旬某日，
    在臺中市○○區○○里○○路54之40號其居所，販賣2500元
    之甲基安非他命1包予陳毅帆，陳毅帆並當場交付2500元之
    價金後，完成毒品交易。嗣於99年12月22日9時05分許，在
    臺中市○○區○○里○○路54之40號，為警查獲，並扣得其
    所有供販毒第二級毒品使用之甲基安非他命8包（驗餘合計
    淨重117.6488公克）、電子磅秤1台、夾鏈袋1包等物。
四、案經行政院海岸巡防署海岸巡防總局中部地區巡防局移送臺
    灣臺中地方法院檢察署檢察官偵查起訴暨移送併辦。
    理    由
一、證據能力之說明：
（一）按被告以外之人於偵查中向檢察官所為之陳述，除顯有不
      可信之情況者外，得為證據，刑事訴訟法第159條之1第2
      項定有明文，而該條之立法理由係認現階段刑事訴訟法規
      定檢察官代表國家偵查犯罪、實施公訴，依法其有訊問被
      告、證人及鑑定人之權，證人、鑑定人且須具結，而實務
      運作時，檢察官偵查中向被告以外之人所取得之陳述，原
      則上均能遵守法律規定，不致違法取供，其可信度極高，
      職是，被告以外之人前於偵查中已具結而為證述，除反對
      該項供述得具有證據能力之一方，已釋明「顯有不可信之
      情況」之理由外，即不宜遽指該證人於偵查中之陳述不具
      證據能力。次按被告以外之人（包括證人、鑑定人、告訴
      人、被害人及共同被告等）於審判外之陳述雖不符刑事訴
      訟法第159條之1至之4等4條之規定，而經當事人於審判程
      式同意作為證據，法院審酌該言詞陳述或書面陳述作成時
      之情況，認為適當者，亦得為證據；當事人、代理人或辯
      護人於法院調查證據時，知有刑事訴訟法第159條第1項不
      得為證據之情形，而未於言詞辯論終結前聲明異議者，視
      為有前項之同意，同法第159條之5定有明文。立法意旨在
      於傳聞證據未經當事人之反對詰問予以核實，原則上先予
      排除。惟若當事人已放棄反對詰問權，於審判程式中表明
      同意該等傳聞證據可作為證據；或於言詞辯論終結前未聲
      明異議，基於尊重當事人對傳聞證據之處分權，及證據資
      料愈豐富，愈有助於真實發見之理念，且強化言詞辯論主
      義，使訴訟程式得以順暢進行，上開傳聞證據亦均具有證
      據能力。經查：就被告陳毅帆於偵查中在檢察官前以證人
      身分具結後所為之陳述及證人蔡明岸於偵查中在檢察官前
      經具結後所為之證述，並無前述之顯有不可信之情況，且
      被告吳智琮、陳毅帆及渠等之辯護人復未曾提及檢察官在
      偵查時有何不法取供致證人陳毅帆、蔡明岸證詞顯不可信
      之情事，復以，被告陳毅帆及其辯護人、檢察官於本院準
      備程序時亦均同意以證人蔡明岸於偵查中之證述作為本案
      之證據使用，並經本院於審理程序將前開證人陳毅帆、蔡
      明岸之偵訊筆錄分別提示予被告吳智琮、陳毅帆閱覽並告
      以要旨，則前開證人陳毅帆、蔡明岸於偵查中之陳述即屬
      完足調查之證據，而得作為判斷之依據。至於證人蔡明岸
      、張惠雅先前於警詢中之陳述內容，被告陳毅帆及其辯護
      人、檢察官於本院準備程序及審理期日，就該證據資料之
      證據能力均表示同意作為證據或沒有意見，且迄至本案言
      詞辯論終結前，亦未聲明異議，本院復查無違法不當取證
      或其他瑕疵，因認以之作為證據亦屬適當，揆諸前揭規定
      與說明，應具有證據能力。
（二）再按偵查犯罪機關依法定程式監聽之錄音，係以監聽之錄
      音帶為其調查犯罪所得之證據，司法警察依據監聽錄音結
      果予以翻譯而製作之通訊監察譯文，乃該監聽錄音帶內容
      之顯示，屬於文書證據之一種。於被告或訴訟關係人對其
      譯文之真實性發生爭執或有所懷疑時，法院固應依刑事訴
      訟法第165條之1第2項之規定，勘驗該監聽錄音帶以踐行
      調查證據之程序，俾確認該錄音聲音是否為通訊者本人及
      其內容與通訊監察譯文之記載是否相符，或傳喚該通訊者
      為證據調查。倘被告或訴訟關係人對該通訊監察譯文之真
      實性並不爭執，即無勘驗辨認其錄音聲音之調查必要性，
      法院於審判期日如已踐行提示通訊監察譯文供當事人辨認
      或告以要旨，使其表示意見等程式並為辯論者，其所為之
      訴訟程式即無不合。本件卷附被告陳毅帆所使用門號0000
      000000號行動電話之通訊監察譯文，係司法警察依法院核
      發通訊監察書所為合法監聽，再根據錄音結果予以翻譯製
      作而成，並有相關通訊監察書影本在卷可憑，而被告陳毅
      帆及其辯護人對於該通訊監察譯文之真實性並不爭執，本
      院亦於審理期日踐行提示及告以要旨之程式，揆諸前揭說
      明，該通訊監察譯文應有證據能力。
二、認定犯罪事實所依憑之證據及理由：
（一）被告陳毅帆部分：
   1、訊據被告陳毅帆對於前揭時地，先後六次販賣第三級毒品
      愷他命各2000元予蔡明岸等情，業經坦認屬實，核與證人
      蔡明岸於警詢（參照99年度偵字第28642號偵查卷第21至2
      5頁）及偵查（參照99年度偵字第28642號偵查卷第35至36
      頁）中之證述內容相符，並有被告陳毅帆所使用門號0000
      000000號行動電話之通訊監察譯文1份（參照99年度偵字
      第28642號偵查卷第26至32頁）、臺中市政府警察局指認
      犯罪嫌疑人紀錄表1份（參照99年度偵字第28642號偵查卷
      第33頁）、查獲現場照片25張（參照警卷第85至87頁）、
      行動電話申請人基本資料2份（參照99年度警聲搜字第454
      9號偵查卷第96、97頁）等在卷可稽，復有扣案之愷他命6
      包、電子磅秤1台、夾鏈袋1包、NOKIA廠牌搭配門號00000
      00000號SIM卡行動電話1支等物為證，而扣案之白色結晶6
      包，經送驗結果，均檢出愷他命，檢驗前分別淨重21.573
      9公克、3.9064公克、3.9160公克、1.8589公克、3.6764
      公克、0.8165公克，驗餘分別淨重21.5536公克、3.8866
      公克、3.8967公克、1.8385公克、3.6527公克、0.7980公
      克（驗餘合計淨重35.6261公克），純度分別為89.1﹪、9
      0.8﹪、93.1﹪、94.9﹪、94.6﹪、94.0﹪，純質分別淨
      重19.2223、3.5470、3.6458、1.7641、3.4779、0.7675
      公克（純質合計淨重32.4246公克），此有行政院衛生署
      草屯療養院草療鑑字第10001001 46號鑑定書1份（參照本
      院卷第107至109頁）、行政院海岸巡防署海岸巡防總局中
      部地區巡防局查獲涉嫌毒品危害防制條例毒品初步鑑驗報
      告單（參照警卷第62頁）在卷可稽，被告陳毅帆自白供述
      與現有事證相符，應堪置信。
   2、又對於犯罪事實二（四）即被告陳毅帆於99年12月13日販
      賣第三級毒品予證人蔡明岸之該次犯行，被告陳毅帆雖否
      認其女友張惠雅知情並有參與云云。惟查：
    (1)依據證人蔡明岸於警詢中陳稱：「（問：提示0000000000
      通訊監察譯文資料，99年12月13日7時29分你以000000000
      0手機與『小胖』通聯，該通電話由何人接通？你通話對
      象指出『他叫我拿下去』，是何意思？）是陳毅帆的女朋
      友接的電話，他女朋友就是與陳毅帆一起來這裡的那個女
      的，她說『他叫我拿下去』是指陳毅帆叫她女朋友拿4公
      克的K他命下來世界之心樓下給我，她毒品給我後，我就
      拿2000元給她。」等語（參照99年度偵字第28642號偵查
      卷第24頁），及其後於偵查中具結證稱：「（問：99年12
      月13日上午7時29分，你打給陳毅帆，為何是一個女子接
      電話的？）因為陳毅帆在洗澡，他女友跟他講，後來是他
      女友拿下來給我的。」等語（參照99年度偵字第28642號
      偵查卷第36頁），證人蔡明岸前後證述情節相符，並無匿
      飾增減之情，且證人蔡明岸與被告陳毅帆間除毒品交易之
      關係外，並無其他債務糾紛或恩怨仇恨，應無刻意誣陷被
      告陳毅帆女友張惠雅之理，是證人蔡明岸前開證述內容，
      應該具有相當程度之信憑性。
    (2)又被告陳毅帆之女友張惠雅於警詢中亦明確供稱：「（問
      ：提示0000000000通訊監察譯文資料，99年12月13日7時2
      9分監察門號與0000000000手機通聯，這通電話是不是你
      接的？你說『他叫我拿下去』，是何意思？）是我接的，
      當時陳毅帆正在洗澡，我跟他講手機來電，他叫我先幫他
      接，是一個男的打過來的，我只看過那個男子幾次，只知
      道他的綽號是『洪紋』，他要向陳毅帆拿K他命，陳毅帆
      便叫我拿下去給他，我有拒絕他，請他自己拿下去，但當
      時陳毅帆忽然兇我說幫我拿下去會怎樣，因為聽到他這種
      口氣所以不敢拒絕他，所以就幫他拿下去。」、「（問：
      你幫陳毅帆拿多少K他命下去給『洪紋』？有無跟他收錢
      ？）是陳毅帆分裝好的，重量我不清楚，陳毅帆叫我跟他
      收新臺幣2000元，我拿到1樓，『洪紋』以汽車喇叭叭我
      ，我向前看，他拉下窗戶，我就上他車子，將K他命交給
      他，他把2000元交給我，我上樓了，把錢拿給陳毅帆。」
      等語（參照99年度偵字第29642號偵查卷第40頁），核與
      證人蔡明岸前開證述情節相符，應堪採信。
    (3)再者，被告陳毅帆於警詢中亦曾供稱：「（問：你是否曾
      在洗澡時蔡明岸剛好要向你買K他命，你叫你女朋友張惠
      雅將毒品拿到世界之心樓下交予蔡明岸，再由張惠雅向蔡
      明岸收取2000元？）我有拜託張惠雅拿K他命給蔡明岸沒
      錯，時間是12月，日期我忘記了。」等語（參照99年度偵
      字第28642號偵查卷第113頁），其後於本院羈押訊問時仍
      供稱：「（問：其中99年12月13日上午7時29分許這次為
      何是由你女友張惠雅將價值2000元之K他命交給蔡明岸？
      ）因我當時在洗澡電話響了之後，張惠雅將電話交給我，
      蔡明岸說他人已經在樓下，我就跟我女友說拜託她將價值
      2000元的K他命交給蔡明岸，我女友認識蔡明岸。」、「
      我原本就包好，先用夾鏈袋包裝好，外面再用包裝紙包起
      來，我告訴我女友東西在何處，我叫她去拿。」、「...
      她有看過我在包裝K他命，然後她是看過我把K他命分裝到
      夾鏈袋再用包裝紙包裝在外面，...。」等語（參照本院9
      9年度聲羈字第1485號刑事卷第4頁反面），與證人蔡明岸
      、張惠雅前開證述內容互核相符。
    (4)復有被告陳毅帆所使用門號0000000000號行動電話於99年
      12月13日7時29分30秒許與證人蔡明岸所使用門號0000000
      000號行動電話通話之通訊監察譯文1份（參照99年度偵字
      第28642號偵查卷第30至31頁）、臺中市政府警察局指認
      犯罪嫌疑人紀錄表1份（參照99年度偵字第28642號偵查卷
      第34頁）等在卷可稽，佐以，被告陳毅帆之女友張惠雅本
      身亦有施用第三級毒品愷他命（參照99年度偵字第28642
      號偵查卷第39頁），且於警詢中自承大概知道被告陳毅帆
      在販賣毒品等語（參照99年度偵字第28642號偵查卷第40
      頁），可見被告陳毅帆確實有於99年12月13日該次毒品交
      易時，委託其女友張惠雅代為接聽蔡明岸所撥打之購毒電
      話，進而由張惠雅持第三級毒品愷他命交付予蔡明岸並收
      取2000元對價之情。
   3、按刑法上之幫助犯，係指以幫助之意思，對於正犯資以助
      力，而未參與實施犯罪之行為者而言，如就構成犯罪事實
      之一部，已參與實施即屬共同正犯。又以幫助他人犯罪之
      意思而參與犯罪，其所參與者，苟係犯罪構成要件之行為
      ，亦為正犯，必以幫助他人犯罪之意思而參與犯罪，其所
      參與者又為犯罪構成要件以外之行為，始為從犯（最高法
      院49年臺上字第77號判例意旨參照）。被告陳毅帆之女友
      張惠雅於本案中協助被告陳毅帆代為接聽購毒者蔡明岸之
      購毒電話，張惠雅明確知悉毒品交易之內容、金額及交易
      地點，並代被告陳毅帆前往約定地點送交毒品及收取交易
      毒品之對價，因此，張惠雅顯然知悉被告陳毅帆從事販賣
      第三級毒品以營利之犯行，是被告張惠雅雖基於幫助被告
      陳毅帆販賣第三級毒品之犯意，然其所參與者則為犯罪構
      成要件之代為接聽購毒者蔡明岸之購毒電話、實際交易第
      三級毒品及收取價金之行為，亦應與被告陳毅帆一同論以
      販賣第三級毒品之共同正犯，而非僅係幫助犯。
   4、以我國查緝毒品交易之執法甚嚴，對於販賣愷他命處以5
      年以上有期徒刑之重度刑責。販賣愷他命係違法行為，非
      可公然為之，亦無公定價格，且容易分裝、增減份量，而
      買賣之價格，可能隨時依交易雙方關係之深淺、購毒者之
      資力、需求量及對行情之認知、毒品來源是否充裕、查緝
      是否嚴謹、購毒者被查獲後供出購買對像之可能風險等情
      形，而異其標準，非可一概而論，從而販賣之利得，除被
      告就販賣之價量俱臻明確供述外，委難察得實情，然販賣
      之人從價差或量差中牟利之方式雖異，其意圖營利之販賣
      行為則無二致。而毒品危害防制條例所處罰之「販賣」毒
      品罪，所著重者為在主觀上有藉以牟利之惡性，及對毒品
      之擴散具有較有償或無償轉讓行為更嚴重之危害性，被告
      「營利」之意圖係從客觀之社會環境、情況及證人、物證
      等資料，依據證據法則綜合研判認定。本案雖未扣得被告
      蔡明岸販賣予蔡明岸之愷他命，而購毒者蔡明岸亦不知被
      告陳毅帆販入愷他命時之成本如何，致無法查得販賣之實
      際利得若干。然衡諸毒品愷他命量微價高，取得不易，且
      為政府嚴格查緝之違禁物，販賣愷他命為重罪，凡販賣毒
      品者，茍無利益可圖，應無甘冒被他人供出來源或遭檢警
      查緝法辦之危險而平價供應無何交情之他人施用之理，因
      此其販入之價格必較出售之價格低廉，或以同一價格販賣
      而減少毒品之份量，而有從中賺取買賣價差牟利之意圖及
      事實，應屬合理之認定。是本案被告陳毅帆與蔡明岸間並
      無特別情誼，且蔡明岸於警詢及偵查中均明確證述向被告
      陳毅帆購買愷他命時，有交付金錢而屬有償之行為，參以
      被告陳毅帆於本院準備程序中自承愷他命2公克購入成本
      為1600元（參照本院卷第13頁反面），以2000元之價格轉
      售予蔡明岸，被告陳毅帆從中可獲利400元之差價，因此
      被告陳毅帆先後販賣第三級毒品愷他命予蔡明岸之行為，
      其主觀上確係基於營利之販賣意圖而為毒品之提供行為至
      明。
   5、綜上所述，被告陳毅帆確有販賣第三級毒品愷他命予蔡明
      岸6次之犯行。本件事證已臻明確，被告陳毅帆犯行，洵
      堪認定。
（二）被告吳智琮部分：
      被告吳智琮矢口否認有何販賣第二級毒品之犯行，辯稱：
      伊係無償轉讓第二級毒品甲基安非他命予被告陳毅帆，因
      為該批購買之甲基安非他命施用起來沒有毒品的效果，抽
      起來反而會睡著，所以伊讓被告陳毅帆自己倒取一些施用
      ，並未向其收取任何款項云云。經查：
   1、被告吳智琮對於99年6月中旬，在臺中市○○區○○路54
      之40號其居所，交付1包甲基安非他命予被告陳毅帆等情
      ，業經坦認屬實，核與證人陳毅帆證述內容相符，並有查
      獲現場照片28張（參照警卷第89至92頁）在卷可稽，復有
      扣案之甲基安非他命8包、電子磅秤1台、夾鏈袋1包等物
      為證，而扣案之透明結晶8包，經送驗結果，均檢出甲基
      安非他命，驗餘分別淨重34.577 6公克、34.6674公克、3
      4.7388公克、4.7312公克、2.076 3公克、3.7334公克、3
      .0075公克、0.1166公克（驗餘合計淨重117.6488公克）
      ，此有行政院衛生署草屯療養院草療鑑字第0000000000號
      鑑定書1份（參照本院卷第88至90頁）在卷可稽，是被告
      吳智琮與證人陳毅帆間確實有於前揭時地轉讓第二級毒品
      甲基安非他命之情。因此，本案爭執之重點，主要在於被
      告吳智琮與證人陳毅帆就前開第二級毒品轉讓之行為，有
      無交易對價？
   2、對於前開爭點，主要係以證人陳毅帆之證述內容為據，觀
      諸證人陳毅帆自偵查以迄本院審理中之陳述內容：
    (1)證人陳毅帆於99年12月22日在偵查中證稱：「（甲基安非
      他命是）向吳智琮買的，是6月中向他買的。」、「我是
      回來後，確定在6月中向吳智琮買1次，交易地點在他家，
      他住在東勢鎮○○路，都是在他目前住的家中交易的。這
      次買了2500元。」、「我是6月份時跟他（指吳智琮）買
      過1 次。」等語（參照99年度偵字第28642號偵查卷第50
      頁），證人陳毅帆於偵查中明確指證於99年6月中，在被
      告吳智琮住處，向其購買2500元之甲基安非他命1包，並
      有支付對價。
    (2)證人陳毅帆於99年12月22日在本院羈押訊問時供稱：「（
      問：那你有無向吳智琮購買過毒品？）有，於99年6月中
      ，地點是在吳智琮東勢鎮○○路全聯福利中心附近的住處
      ，當時我買價值2500元的安非他命。」、「（問：當時如
      何與吳智琮約定買賣毒品？）我先跟吳智琮在他家見面，
      我說我要買安非他命，然後他準備好東西之後，就打電話
      給我說要我去他家拿，我就自己一個人去他家拿毒品，至
      於詳細時間我已經記不清楚。」等語（參照本院99年度聲
      羈字第1485號刑事卷第5頁），證人陳毅帆於本院中再次
      指述確實有於前揭時地，向被告吳智琮購買過甲基安非他
      命，並有支付2500元之對價。
    (3)證人陳毅帆於100年2月1日在本院訊問時供稱：「我於99
      年6月份確定有向吳智琮買過甲基安非他命1次，這1次我
      有給他錢，且是在拿毒品的當天給他錢，地點是在吳智琮
      東蘭路54之40號的住處，當場沒有其他人在，只有我與吳
      智琮在場而已，我確定我沒有誣陷吳智琮，我所述實在，
      我確實有向他購買過1次的甲基安非他命。」、「之後我
      去吳智琮家，我問吳智琮有無去買到甲基安非他命，吳智
      琮說他那裡現在就有1包現成的，我就問他那包多少先分
      一點給我，結果吳智琮就從他們家樓下拿了1小包的甲基
      安非他命給我，我問他這樣多少錢，吳智琮說2500元，我
      把錢放在桌上就走了，我買到的那1包甲基安非他命量約1
      、2公克，我所買的該包甲基安非他命後來施用起來效果
      跟一般購買的差不多。」、「但我去吳智琮家的時候，他
      會請我一起抽，但是沒有免費送給我1包的情形，他也沒
      有免費要我自己倒一些的情形。」等語（參照本院卷第14
      頁正面、第15頁反面），證人陳毅帆與被告吳智琮，經檢
      察官以本案起訴送審至本院時，證人陳毅帆在聽聞被告吳
      智琮之辯解後，經承辦法官向證人陳毅帆一再確認之後，
      證人陳毅帆仍明確表示確實有於前揭時地，向被告吳智琮
      購買過甲基安非他命並且支付對價，且被告吳智琮係交付
      1包現成的甲基安非他命，並未讓伊自行倒取，更堅稱並
      未誣告被告吳智琮。
    (4)嗣經本院於100年2月1日准予被告吳智琮及證人陳毅帆交
      保之後，證人陳毅帆於100年2月23日在本院準備程序中即
      轉而供稱：「99年6月中旬那一次吳智琮確實是叫我自己
      倒甲基安非他命，那時候我自己倒了一定的數量，我自己
      在考量我是要給他2000元或是2500元，因為這個問題，我
      與吳智琮也談的不太高興，我後來也有將2500元放在桌上
      ，吳智琮最後沒有將2500元收下。當時因為我跟吳智琮認
      識很久了，吳智琮說不想跟我拿錢，可是我想說這樣子不
      好意思，怕他以後不想跟我拿錢，所以我還是堅持要付錢
      ，我把錢放在桌上，因為這樣子吳智琮很不高興，我倆因
      這個事情講的很不開心，後來我有把錢拿走。」等語（參
      照本院卷第46頁反面），證人陳毅帆在交保後，即翻供改
      稱事後回想起當時伊將2500元放置在被告吳智琮桌上，被
      告吳智琮不肯收，後來伊有將錢取回云云，依照證人陳毅
      帆自偵查以迄在本院接受送審訊問時，均肯定未誣告被告
      吳智琮，千真萬確有向被告吳智琮購買甲基安非他命之情
      ，其間轉折，顯然係因證人陳毅帆與被告吳智琮兩人均交
      保在外，證人陳毅帆在與被告吳智琮接觸後，礙於往日情
      誼或有其他原因，而為迴護被告吳智琮之說詞。
    (5)證人陳毅帆於100年3月30日在本院審理中亦附和被告吳智
      琮之辯解翻供證稱：「那個時候我在海巡署被抓的時候，
      有遇到吳智琮，之後海巡署的人員告訴我，他們有查到吳
      智琮持有很多毒品，要我想看看有沒有跟吳智琮有過關係
      ，可以獲得減刑，我就想到好像在99年6月間有向吳智琮
      拿過一次毒品甲基安非他命，有金錢的往來。」、「當時
      候我跟他有因為錢的事情發生爭執，我有把2500元的錢放
      在桌上，我當時心裡在想，我所拿的毒品數量價值是2000
      元或2500元，最後我放2500元在桌上，但是吳智琮說不要
      拿我的錢，但是我一直覺得要拿錢給吳智琮，不然覺得不
      好意思，後來因為吳智琮說這樣的話就不要往來，所以我
      有把錢拿走。」、「當時候海巡署一直問我，要我想一想
      ，有無金錢的往來，當時候警官也沒有問我把錢放在哪裡
      ，且時間間隔很久，交保完之後，我才回想吳智琮在交保
      庭時所講的話，之後還有跟吳智琮見面，我才想起來我有
      把錢拿走。」、「錢我真的有帶走，這是我後面才想到的
      。」、「他沒有要送我，在這之前，我有跟吳智琮要一起
      去合買甲基安非他命，隔了一段時間，我又去找他，問他
      有無甲基安非他命，吳智琮說他有甲基安非他命，我要吳
      智琮撥一點給我，吳智琮就叫我自己倒，我就說這樣倒我
      也不知道要多少錢，吳智琮就拿1小包的甲基安非他命給
      我，並說你就拿去就好，就一次就好，我就一直問他為什
      麼，吳智琮就說他不想要這樣，我才會丟2500元在桌上，
      吳智琮叫我把錢收回去，我說不要，所以雙方爭執這個東
      西，吳智琮說如果我再這樣的話，以後就不要聯絡了，後
      來我將2500元拿回去。」等語（參照本院卷第135頁反面
      至第136頁反面），證人陳毅帆自承交保後與被告吳智琮
      見面，回想起當時之情境，因而接受被告吳智琮之說詞，
      此時，證人陳毅帆再度指稱被告吳智琮係直接交付1小包
      的甲基安非他命予伊，並非讓其自行倒取，可見證人陳毅
      帆於本院準備程序中該部分所述，顯然不實。又證人陳毅
      帆所述被告吳智琮直接交付1小包已經包裝秤量妥當之甲
      基安非他命乙節，核與其先前於偵查中之證述內容相符，
      因此，證人陳毅帆之偵查證述內容，顯然較諸其於本院準
      備程序及審理中之證述內容可採。
    (6)由證人陳毅帆證詞反覆之轉折過程可知，證人陳毅帆在
      100年2月1日起訴送審至本院接受訊問時之第一時間，當
      場既未對被告吳智琮之辯解表示認同或回復記憶，更未在
      斯時向本院表示以前的記憶可能有誤，確仍一再肯定有向
      被告吳智琮購買毒品並交付對價，可見證人陳毅帆於100
      年2月1日交保後，於100年2月23日在本院準備程序中之供
      述內容及於100年3月30日在本院審理中之證述內容，均係
      附和被告吳智琮之辯解，事後移植自被告吳智琮辯解內容
      之假象記憶內容。蓋因證人陳毅帆自偵查中以迄起訴送審
      至本院接受訊問時，均證稱甲基安非他命係被告吳智琮包
      裝好直接交付，從未提及係由其自行倒取，待至交保後與
      被告吳智琮碰面後，始於本院準備程序中改稱被告吳智琮
      讓其免費自行倒取，復於本院審理中再改稱被告吳智琮讓
      其自行倒取，因其不知應倒取數量，所以被告吳智琮直接
      交付1小包甲基安非他命，足見證人陳毅帆係為迴護被告
      吳智琮而為虛偽證述。再者，一般正常人之記憶能力，應
      該係隨著時間久遠，益發記憶模糊，證人陳毅帆怎麼可能
      異於常人，在時間間隔久遠後，突然記憶清晰，確認被告
      吳智琮當時令其自行倒取毒品且不收取任何費用？證人陳
      毅帆若非為袒護被告吳智琮免於入罪，孰人能信？是以，
      本院認為證人陳毅帆於偵查及本院訊問時之陳述內容，尚
      未受到被告吳智琮之壓力或影響，斯時之證言，應該具有
      較高之可信度。
   3、衡以，被告吳智琮於99年12月22日偵查中對於證人陳毅帆
      指述於99年6月間在其臺中市○○區○○路居所向其購買
      甲基安非他命2500元之情，當場表示無意見（參照99年度
      偵字第28642號偵查卷第55頁），其後於本院羈押訊問時
      亦供稱：「（問：你在99年6月間，在臺中市○○區○○
      路住處，有無販賣價值2000元第二級毒品甲基安非他命給
      陳毅帆？）有賣給他，但我沒有跟陳毅帆拿現金。因之前
      我欠陳毅帆2000元，所以這次買賣毒品是用來抵債。」、
      「（問：當天是如何約定？）陳毅帆從馬來西亞回來之後
      隔幾天，跑到我家來找我聊天，他看到我的（甲基）安非
      他命，他就說他想要，說一說之後，我差他2000元，我就
      拿價值2000元的（甲基）安非他命交給他，作為抵債。」
      等語（參照本院99年度聲羈字第1486號刑事卷第4頁反面
      ），而證人陳毅帆於本院審理中亦證稱：「（問：既然沒
      有要誣陷吳智琮的意思，為何要於警詢、偵查中一再咬定
      有向吳智琮購買毒品？）當時候我是實話實說，我當時的
      印象確實有放2500元在桌上。」等語（參照本院卷第137
      頁反面），證人陳毅帆既然肯認其先前係依憑記憶據實陳
      述，而被告吳智琮又供稱買賣毒品之價金係以抵償債務之
      方式來支付，不論被告吳智琮與證人陳毅帆間是否確實有
      債務關係存在，均已足證被告吳智琮與證人陳毅帆間之毒
      品交付，係屬有償之買賣行為，而非無償之轉讓餽贈。
   4、復以，被告吳智琮於本院訊問時供稱：扣案之甲基安非他
      命即與99年6月份給陳毅帆者係同一批等語（參照本院卷
      第14頁反面），參以證人陳毅帆於本院準備程序中供稱：
      所買的該包甲基安非他命後來施用起來效果與一般購買的
      差不多等語（參照本院卷第15頁反面），而扣案之甲基安
      非他命8包，經送驗結果，亦均檢出第二級毒品甲基安非
      他命成分，因此，被告吳智琮雖辯稱扣案之甲基安非他命
      抽起來沒有毒品的效果，抽起來反而會睡著云云（參照本
      院卷第14頁反面），其質疑扣案之甲基安非他命並非第二
      級毒品部分，要屬無據。又扣案之甲基安非他命，係被告
      吳智琮以20萬元之高價購入（參照本院卷第15頁），而被
      告吳智琮本身並無穩定之收入挹注，且當時證人陳毅帆甫
      自馬來西亞返國，雙方之前並無密切之聯繫，在此情況下
      ，證人陳毅帆既然已經表明要支付對價且將款項2500元放
      置在被告吳智琮住處桌上，被告吳智琮有何理由要堅持免
      費提供予證人陳毅帆施用？又為何要將自費購買之毒品，
      任令證人陳毅帆自行倒取，而不計量收費？種種不合理之
      情況，更徵證人陳毅帆事後於本院審理中翻異前詞證稱被
      告吳智琮未向其收取2500元之購毒款項云云，係事後為迴
      護被告吳智琮免於入罪而附和被告吳智琮辯解之虛偽證詞
      。
   5、邇來政府為杜絕毒品氾濫，再三宣導民眾遠離毒品，媒體
      之報導既深且廣，對於毒品之禁絕，應為民眾所熟悉；被
      告吳智琮為智識健全之成年人，且有私下購買第二級毒品
      施用之經驗，對此自無不知之理。而甲基安非他命取得不
      易且物稀價昂，苟被告吳智琮於有償交付毒品甲基安非他
      命予購毒者陳毅帆之交易過程中，並無利益可圖，無異令
      渠等在甘冒被查獲移送法辦及判處重刑之高風險下，費時
      費事而平白將販入之第二級毒品甲基安非他命轉讓給並無
      特殊情誼之人施用，顯與常理相悖，是被告吳智琮販入前
      開毒品甲基安非他命之價格，應較其後續賣出之價格為低
      ，而有從中賺取買賣價差或量差以牟利之意圖及事實，應
      屬合理之認定。再者，販賣甲基安非他命係違法行為，非
      可公然為之，而甲基安非他命亦無公定價格，係可任意分
      裝增減分量，且每次買賣之價格、數量，亦隨時依雙方之
      關係深淺、資力、需求量、對行情之認知、來源是否充裕
      、查緝是否嚴緊、購買者被查獲時供述購買對象之可能風
      險之評估等因素，而異其標準，機動調整，非可一概論之
      。從而，販賣之利得，除非經行為人詳細供出各次所販賣
      之毒品之進價及售價，且數量俱臻明確外，實難察得其交
      易實情。然販賣者從價差或量差中牟利，方式雖異，惟其
      販賣行為在意圖營利則屬同一。從而，舉凡有償交易，除
      確有反證足以認定確係另基於某種非圖利本意而轉讓毒品
      之外，通常尚難因無法查悉其精確之販入價格，以作為是
      否高價賣出之比較，即任販賣者諉以無營利之意思，而阻
      卻對其販賣毒品犯行之追訴。本案被告吳智琮與購毒者陳
      毅帆間之第二級毒品交易係屬有償行為，足見被告吳智琮
      主觀上確有營利之意圖甚明。是被告吳智琮前開販賣第二
      級毒品甲基安非他命之犯行，應堪認定。
   6、綜上所述，被告吳智琮前開所辯，顯係事後卸責之詞，要
      難採信。本件事證已臻明確，被告吳智琮犯行，洵堪認定
      。
三、論罪科刑部分：
（一）按愷他命係屬毒品危害防制條例第2條第2項第3款所規範
      之第三級毒品，不得非法持有純質淨重20公克以上，亦不
      得販賣。核被告陳毅帆就前開犯罪事實二（一）至（六）
      所為，均係犯毒品危害防制條例第4條第3項之販賣第三級
      毒品罪。被告陳毅帆與其女友張惠雅就前開犯罪事實二（
      四）之販賣第三級毒品犯行間，顯有共同實施犯罪之犯意
      聯絡及行為分擔，為共同正犯。被告陳毅帆販賣前開第三
      級毒品愷他命前，持有純質淨重20公克以上愷他命之低度
      行為，應為販賣之高度行為所吸收，不另論罪。又被告陳
      毅帆前開販賣第三級毒品之犯行，係在接獲吸毒者蔡明岸
      各次來電向其表示欲購買毒品後，始進而為各該次毒品交
      易之行為，主觀上難認係出於一次決意，其先後6次販賣
      第三級毒品之行為，依社會通念，認應為數罪之評價，始
      符刑罰公平原則，是被告先後6次所犯販賣第三級毒品罪
      ，其犯意各別，行為互殊，應予分論併罰。
（二）按甲基安非他命係屬毒品危害防制條例第2條第2項第2款
      所規範之第二級毒品，不得非法持有、販賣。核被告吳智
      琮所為，係犯毒品危害防制條例第4條第2項之販賣第二級
      毒品罪。被告吳智琮販賣前開甲基安非他命前，持有甲基
      安非他命之低度行為，應為販賣之高度行為所吸收，不另
      論罪。
（三）臺灣臺中地方法院檢察署檢察官100年度偵字第5170、517
      1號移送併辦部分，與本案係屬同一被告、同一犯罪事實
      之同一案件，本院自得併予審理。
（四）查：被告陳毅帆前因施用毒品罪，經本院於98年11月25日
      以98年度訴字第3420號判處有期徒刑6月、4月，應執行有
      期徒刑9月確定，甫於99年1月21日易科罰金執行完畢；被
      告吳智琮前因違反槍砲彈藥刀械管制條例案件，經本院於
      96 年11月13日以96年度訴字第3576號判處有期徒刑6月確
      定，於97年1月23日易科罰金執行完畢等情；此有臺灣高
      等法院被告前案紀錄表各1份在卷可按，被告吳智琮、陳
      毅帆前受有期徒刑之執行完畢後，5年以內分別故意再犯
      本件有期徒刑以上之販賣第二、三級毒品罪，均為累犯，
      除被告吳智琮所犯法定本刑為無期徒刑部分不得加重外，
      其餘就有期徒刑及罰金刑部分，均應依刑法第47條第1項
      之規定，分別加重其刑。
（五）按犯毒品危害防制條例第4條至第8條之罪於偵查中及審判
      中均自白者，減輕其刑，毒品危害防制條例第17條第2項
      定有明文。查：被告陳毅帆自警詢、偵查以迄本院審理中
      均自白販賣第三級毒品予蔡明岸6次之犯行，業如前述，
      爰依毒品危害防制條例第17條第2項之規定，分別予以減
      輕其刑，並先加後減之。
（六）按犯毒品危害防制條例第4條之罪，供出毒品來源，因而
      查獲其他正犯或共犯者，減輕或免除其刑，毒品危害防制
      條例第17條第1項定有明文。所謂「供出毒品來源，因而
      查獲其他正犯或共犯者」，係指具體提供毒品來源之資訊
      ，使調查或偵查犯罪之公務員知悉而對之發動調查或偵查
      ，並據以查獲其他正犯或共犯者而言（最高法院100年度
      台上字第1198 號判決意旨參照）。被告陳毅帆供稱：愷
      他命是向綽號「小寶」的李明賢購買，李明賢是69年次，
      好像是臺中市人，現在住在臺中市○○路上，使用門號00
      00000000號行動電話云云，並以相片指認李明賢之人，被
      告吳智琮供稱：甲基安非他命是透過住在高雄的友人邱木
      新介紹其朋友從屏東帶來臺中交流道賣給伊，共買了3包
      20萬元云云。惟查：本院經向承辦單位即行政院海岸巡防
      署海岸巡防總局中部地區巡防局查詢結果，查緝員依被告
      陳毅帆之指證，對李明賢住處進行搜索，並查獲李明賢到
      案說明，惟李明賢否認販賣毒品予被告陳毅帆，而疑似為
      李明賢販毒對象之張建發、廖弘琦、陳家玉、林芝羽等人
      亦均未指證李明賢涉嫌販毒不法行為，是目前僅有被告陳
      毅帆之單一指證，尚未查得其他相關佐證，此有中部地區
      巡防局彰化機動查緝隊職務報告（參照本院卷第94頁）在
      卷可稽，因此被告陳毅帆尚無從適用毒品危害防制條例第
      17條第1項之規定，據以減輕其刑。又被告吳智琮指證之
      「邱木新」，經以戶役政系統查詢結果，並無名為「邱木
      新」之人，此有個人戶籍（完整姓名）查詢結果1份（參
      照本院卷第63頁）在卷可按，而以「邱木興」查詢結果，
      則出現三位，分別設籍屏東縣內埔鄉、新北市中和區、南
      投縣鹿谷鄉，分別為62歲、56歲、55歲，此有個人戶籍資
      料（完整姓名）查詢結果3份（參照本院卷第63頁）在卷
      可憑，與被告吳智琮所稱住在高雄及年約40幾歲之條件均
      不相符，被告吳智琮及其辯護人亦無從提供其他資料以供
      本院查證，移送單位中部地區巡防局彰化機動查緝隊在無
      「邱木新」該人之住居所、通訊工具等資料可供追查之前
      提下，亦無從進一步查證，此有中部地區巡防局彰化機動
      查緝隊職務報告（參照本院卷第95頁）在卷可稽，因此被
      告吳智琮亦無從適用毒品危害防制條例第17條第1項之規
      定，據以減輕其刑。
（七）爰審酌第二、三級毒品對社會秩序及國民健康危害至深且
      鉅，嚴重影響社會治安，販賣毒品之行為情節尤重，亦為
      法所不容而懸為厲禁，被告陳毅帆、吳智琮均明知毒品對
      人體健康戕害甚鉅，竟為牟取利益，無視於國家對於杜絕
      毒品及禁藥犯罪之禁令，鋌而走險販毒，提供他人施用毒
      品之管道，戕害國民身心健康，被告陳毅帆先後6次販賣
      第三級毒品予蔡明岸施用，合計販賣毒品不法所得共1200
      0元，被告吳智琮販賣第二級毒品予被告陳毅帆1次，獲利
      僅2500元，且販售對象均僅一人，考量被告陳毅帆於犯罪
      後，自警詢、偵查以迄本院審理中均坦承犯行，知所悔悟
      ，犯後態度良好，販毒不法所得非鉅，而被告吳智琮則飾
      詞狡辯，否認犯行，未見悔意，犯後態度不佳，參酌公訴
      檢察官分別就被告陳毅帆各次販賣第三級毒品犯行，具體
      求處有期徒刑3年，合併定其應執行有期徒刑6年之刑度，
      就被告吳智琮販賣第二級毒品犯行，具體求處有期徒刑7
      年6月之刑度等一切情狀，分別量處如主文所示之刑，並
      就被告陳毅帆部分合併定其應執行之刑，以示懲儆。
四、沒收從刑部分：
（一）陳毅帆部分：
   1、按毒品危害防制條例第18條第1項前段之規定，應予沒收
      銷燬之毒品，以經查獲之第一、二級毒品為限。而同條例
      第18條第1項後段規定應沒入銷燬之毒品，專指查獲施用
      或持有之第三、四級毒品而言；倘係查獲製造、運輸、販
      賣、意圖販賣而持有、以非法方法使人施用、引誘他人施
      用或轉讓第三、四級毒品，既屬同條例相關法條明文規定
      處罰之犯罪行為，即非該條項應依行政程序沒入銷燬之範
      圍。又同條例第19條第1項所定「供犯罪所用或因犯罪所
      得之物」，係指犯第4條至第9條、第12條、第13條或第14
      條第1項、第2項之罪所用或所得之物，不包括毒品本身在
      內，是尚不得援用此項規定為第三、四級毒品之沒收依據
      。再同條例對於查獲之製造、運輸、販賣、意圖販賣而持
      有、以非法方法使人施用、引誘他人施用及轉讓第三、四
      級毒品之沒收，並無特別規定，如其行為已構成犯罪，則
      該毒品即屬不受法律保護之違禁物，應回歸刑法之適用，
      依刑法第38條第1項第1款之規定沒收之，始為適法（最高
      法院96年度台上字第89號、第884號判決意旨參照）。是
      本件扣案之愷他命6包（驗餘合計淨重35.6261公克，純質
      合計淨重32.4246公克），均係毒品危害防制條例第2條第
      2項第3款所列管查禁之第三級毒品，為違禁物，不問屬於
      被告陳毅帆與否，爰依刑法第38條第1項第1款之規定，於
      主文欄內關於犯罪事實二（六）即被告陳毅帆最後一次販
      賣第三級毒品予蔡明岸該罪主文項下，併予宣告沒收（最
      高法院98年台上字第5104號判決意旨參照）。
   2、按毒品危害防制條例第19條第1項規定，犯第4條之罪者，
      其供犯罪所用或因犯罪所得之財物，均沒收之，如全部或
      一部不能沒收時，追徵其價額或以其財產抵償之。但該條
      項並無如同條例第18條第1項所定「不問屬於犯人與否，
      沒收之」之明文，自屬相對沒收主義之立法。是其應沒收
      之物，應以屬被告所有者為限。又該規定所稱「追徵其價
      額」者，係指所沒收之物為金錢以外之其他財物而無法沒
      收時，應追徵其價額，使其繳納與原物相當之價額。如所
      得財物為金錢而無法沒收時，始應「以其財產抵償之」（
      最高法院95年度臺上字第305號判決要旨參照）。所謂「
      其因犯罪所得之財物」，並不以當場搜獲扣押者為限；而
      販賣毒品所得之對價，不問其中何部分屬於成本，何部分
      屬於犯罪所得之財物，應均予沒收，始與上開法條之規定
      符合；且因犯罪所得之財物，亦不能與正常營利事業計算
      營利所得之情形，相提並論（最高法院65年度第5次刑庭
      庭推總會議決議意旨參照）。另按共同正犯之犯罪所得為
      新臺幣時，因係合併計算，且於全部或一部不能沒收時以
      其財產抵償之，為避免執行時發生重複沒收、抵償之情形
      ，故各共同正犯之間係採連帶沒收主義，於裁判時僅諭知
      連帶沒收，不得就全體共同正犯之總所得對各該共同正犯
      分別重複諭知沒收（最高法院95年度臺上字第1781、3883
      號判決參照）。是扣案之電子磅秤1台、夾鏈袋1包、NOKI
      A廠牌搭配門號0000000000號行動電話1支、包覆愷他命使
      用之夾鏈袋6個等物，係屬被告陳毅帆所有供販賣第三級
      毒品所用之物，業據被告陳毅帆供述屬實，爰依毒品危害
      防制條例第19條第1項之規定，併予宣告沒收；而未扣案
      之販賣第三級毒品所得共1萬元，係被告陳毅帆因販賣第
      三級毒品所得之財物，業據被告陳毅帆供述屬實，爰依毒
      品危害防制條例第19條第1項之規定，併予宣告沒收，如
      全部或一部不能沒收時，以其財產抵償之；又未扣案之販
      賣第三級毒品所得2000元，係被告陳毅帆與其女友張惠雅
      因共同販賣第三級毒品所得之財物，業如前述，亦依毒品
      危害防制條例第19條第1項之規定，就被告陳毅帆與其女
      友張惠雅宣告連帶沒收，如全部或一部不能沒收時，以其
      等財產連帶抵償之。
   3、至於，(1)扣案之白色粉末1包，經送驗結果，檢出海洛因
      、嗎啡、可待因、微量愷他命，檢驗前淨重0.2079公克，
      驗餘淨重0.1778公克，純度1﹪，純質淨重0.0021公克；
      (2)扣案之淡黃色錠劑67顆，其中64顆，檢出亞甲基雙氧甲
      基安非他命（MDMA），檢驗前淨重16.1355公克（64顆）
      ，驗餘淨重15.6259公克（62顆），純度35.9﹪，純質淨
      重5.7926公克；剩餘3顆，檢出亞甲基雙氧甲基安非他命
      （MDMA）、愷他命，檢驗前淨重0.9075公克（3顆），驗
      餘淨重0.7830公克（2.5顆），純度35.1﹪，純質淨重0.3
      185公克；(3)扣案之透明結晶4包，經送驗結果，均檢出甲
      基安非他命，驗餘分別淨重26.6013公克、2.0515公克、1
      .0334公克、4.0220公克，此有行政院衛生署草屯療養院
      草療鑑字第1000100146、0000000000號鑑定書各1份（參
      照本院卷第107至109頁、第88頁）在卷可稽；前開物品，
      雖經檢驗出第一、二、三級毒品之成分，然因與本件被告
      陳毅帆販賣第三級毒品之犯行間，並無任何之證據關連性
      ，且被告陳毅帆本身亦有施用第一、二級毒品之行為，依
      法自無從併予宣告沒收銷燬之。
   4、另外，扣案之K盤組1個，係被告陳毅帆所有供施用第三級
      毒品愷他命所用之物；扣案之茶葉鐵盒1個，係被告陳毅
      帆所有供置放第二級毒品甲基安非他命所用之物；扣案之
      吸食器1組，係被告陳毅帆所有供施用第二級毒品甲基安
      非他命所用之物；扣案之ALCATEL廠牌搭配門號000000000
      0號SIM卡行動電話1支，係被告陳毅帆所有供平日使用之
      物；業據被告陳毅帆供述屬實，前開物品既與本件被告陳
      毅帆販賣第三級毒品之犯行間，並無任何之證據關連性存
      在，自無從併予諭知沒收。
（二）吳智琮部分：
   1、扣案之甲基安非他命8包（驗餘合計淨重117.6488公克）
      ，係屬毒品危害防制條例第2條第2款所規範之第二級毒品
      ，不問屬於被告吳智琮與否，爰依毒品危害防制條例第18
      條第1項前段之規定，併予宣告沒收銷燬之。
   2、又扣案之電子磅秤1台，被告吳智琮雖否認所有，辯稱係
      廖天星寄放云云，然被告吳智琮並無法提供廖天星之年籍
      、住居所，以供本院傳喚查證，自難據以採信，該電子磅
      秤既係在被告吳智琮居所查獲，在無法證明為其他人所有
      之情況下，仍應認定係屬被告吳智琮所有之物；一般毒品
      交易行為，因毒品本身價高量微，販賣毒品者均會備妥電
      子磅秤仔細秤量，以達到最高獲益，而單純購毒者，僅能
      接受販毒者提供之數量、品質，選擇買或不買，並無法討
      價還價，因此，被告吳智琮購置電子磅秤之目的，應當是
      為販賣第二級毒品甲基安非他命之用，應堪認定。又扣案
      之夾鏈袋1包，係被告吳智琮所有供包裝第二級毒品甲基
      安非他命所用之物，業據被告吳智琮供述屬實，按理被告
      吳智琮購入之毒品均已有夾鏈袋包裝，一般施用毒品者，
      若非有特殊管道，根本不可能購買到大量高純度之毒品，
      因此，被告吳智琮根本不需要再自行分裝，是被告吳智琮
      另行購置夾鏈袋之目的，無非係為稀釋後再行分裝轉售獲
      利而來，則該夾鏈袋亦係供其販賣第二級毒品使用之情，
      亦堪認定。從而，扣案之電子磅秤1台、夾鏈袋1包、包覆
      甲基安非他命使用之夾鏈袋8個等物，既均係被告吳智琮
      所有供販賣第二級毒品所用之物，爰依毒品危害防制條例
      第19條第1項之規定，均併予宣告沒收。
   3、而未扣案之販賣毒品所得2500元，係被告吳智琮因販賣第
      二級毒品所得之財物，爰依毒品危害防制條例第19條第1
      項之規定，併予宣告沒收，如全部或一部不能沒收時，以
      其財產抵償之。
   4、至於，扣案之白色粉末8包，經送驗結果，其中3包均含有
      第一級第六項毒品海洛因成分，合計淨重2.40公克，驗餘
      淨重2.30公克，空包裝總重1.29公克，純度37.85﹪，純
      質淨重0.91公克；其餘5包均未發現含法定毒品成分，合
      計淨重89.49公克，驗餘淨重89.33公克，空包裝總重5.36
      公克，此有法務部調查局濫用藥物實驗室100年1月10日調
      科壹字第10023002640號鑑定書（參照99年度偵字第28642
      號偵查卷第139頁）在卷可稽，前開物品，雖有部分檢出
      含有第一級毒品成分，然因與本件被告吳智琮販賣第二級
      毒品之犯行間，並無任何之證據關連性，且被告吳智琮本
      身亦有施用第一級毒品之行為，依法自無從併予宣告沒收
      銷燬之。又扣案之吸食器1支，係被告吳智琮所有供施用
      第二級毒品甲基安非他命所用之物；扣案之NOKIA廠牌搭
      配門號0000000000號SIM卡行動電話1支，係被告吳智琮所
      有供平日使用之物；業據被告吳智琮供述屬實，前開物品
      既與本件被告吳智琮販賣第二級毒品之犯行間，並無任何
      證據關連性存在，亦無從併予諭知沒收，附此敘明。
據上論斷，應依刑事訴訟法第299條第1項前段，毒品危害防制條
例第4條第2項、第3項、第17條第2項、第18條第1項前段、第19
條第1項，刑法第11條、第28條、第47條第1項、第51條第5款、
第38條第1項第1款，判決如主文。
中    華    民    國   100    年    4     月    27    日
                  刑事第七庭    審判長法  官  洪俊誠
                                      法  官  高文崇
                                      法  官  巫淑芳
以上正本證明與原本無異。
如不服本判決應於收受判決後10日內向本院提出上訴書狀，並應
敘述具體理由；其未敘述上訴理由者，應於上訴期間屆滿後20日
內向本院補提理由書（均須按他造當事人之人數附繕本）「切勿
逕送上級法院」。
                                      書記官  莊金屏
中    華    民    國   100    年    4     月    27    日
附錄論罪科刑法條：
毒品危害防制條例第4條：
製造、運輸、販賣第一級毒品者，處死刑或無期徒刑；處無期徒
刑者，得併科新臺幣2千萬元以下罰金。
製造、運輸、販賣第二級毒品者，處無期徒刑或7年以上有期徒
刑，得併科新臺幣1千萬元以下罰金。
製造、運輸、販賣第三級毒品者，處5年以上有期徒刑，得併科
新臺幣7百萬元以下罰金。
製造、運輸、販賣第四級毒品者，處3年以上10年以下有期徒刑
，得併科新臺幣3百萬元以下罰金。
製造、運輸、販賣專供製造或施用毒品之器具者，處1年以上7年
以下有期徒刑，得併科新臺幣1百萬元以下罰金。
前5項之未遂犯罰之。